# 试生产阶段产品转入库存商品，研发部门领用后结转至研发费用。该处理方式是否合理？

提问人：Ahri 阿狸 时间：2022-04-25 11:26:59
陈版主
您好，有个问题想和您请教，关于企业试生产阶段形成产品账务处理的问题。
业务介绍：A公司是一家材料公司，研发小试和中试都在实验室进行，为验证产品设计的合理性和产品的可制造性，产品批量生产前，安排使用所有正式生产工装、过程、装置、环境、设施和周期来生产适当的小批数量产品，A公司称之为小批量试生产。
公司小批量试生产一次产出基本在 5000 米以上，且小批量试生产是在生产线上进行，占用生产机器设备及人工。A公司目前的处理为小批量试生产同量产一样核算成本、归集人工和制费，完工入库后系统自动结转生产成本，计入库存商品。
但这家公司有个处理有两个奇怪的点：
①他们的产品完工即入库，入库后再进行检测，检测不合格的再领出报废，合格品和不合格品皆正常核算成本。公司财务解释因为他们的产品都是在一个反应釜进行的，处于试制过程的研发产品具有不稳定性，不是说同一个釜中出来的产品质量都是一样的，可能这一块合格那一块不合格，需要后续进行详细的检测，合格的产品他们可能裁剪下来销售或者后续试检，不合格的产品因无报废价值直接扔掉了。小批量试生产送样领出和报废的会计处理为：借：研发费用 贷：库存商品—研发产品；
②他们研发产品的销售对象为兄弟公司（同一个集团的另一家公司，同时为A公司的下游客户），因研发产品性能具有不确定性，故小批量试生产的产品除了小部分送给其他客户试样，大部分都售卖给了兄弟公司。
针对小批量试生产产品的不确定性，我们建议A公司该部分产品不入库，直接在发生当期费用化，后续产生销售直接用不含税销售金额冲减销售当期的研发费用，A公司表示小批量试生产因在生产线上进行，目前生产管理入了ERP系统，生产ERP逻辑死板，涉及生产下的订单必定一同参与核算。且如果不入库核算成本该试生产过程耗用生产的人工和制费会分摊到生产成本中去，生产部门不会认可。
求问陈版主A公司的处理方式是否合理呢？

回答人：chenyiwei
总体上更赞同项目组意见（即主帖中的“我们建议”），ERP系统的逻辑设置问题不应成为采用不恰当会计处理方法的理由，否则就是本末倒置。另外因为试生产产品均出售给关联方，建议进一步跟踪关联方购入产品后的后续处理情况，考虑该项销售有无商业实质及是否公允。